臺灣高等法院刑事判決
110年度上訴字第2077號
上  訴  人  
即  被  告  賈國修


選任辯護人  周武榮律師
            邱于倫律師
上列上訴人即被告因違反毒品危害防制條例案件，不服臺灣士林
地方法院110年度審訴字第29號，中華民國110年4月28日第一審
判決（起訴案號：臺灣士林地方檢察署109年度偵字第15645號）
，提起上訴，本院判決如下：
    主  文
上訴駁回。
    事  實
一、賈國修明知愷他命、4-甲基甲基卡西酮均係毒品危害防制條
    例第2條第2項第3款所規範之第三級毒品，不得非法販賣，
    仍意圖營利而基於販賣第三級毒品愷他命、4-甲基甲基卡西
    酮之犯意，於民國109年9月6日12時21分許，持其所有、如
    附表編號3所示之手機為聯絡工具，使用暱稱「傑森史塔森
    （ID：money00000000）」登入網路通訊軟體WeChat（下稱
    微信通訊軟體），並發送內容為「正港進口正妹上班嘍（新
    小姐排班）、現主時一個鐘2500、歡迎各位老闆來電預約、
    最新潮牌Off White 強勢登場、給你最新的感受、限量預購
    特價500 一支、老闆們趕緊來電搶購、台北最新愛心錠、比
    梅艷芳唱片還厲害、甜甜價300 、火速來電」等暗示毒品交
    易之廣告訊息予微信通訊軟體不特定使用者，適有執行網路
    巡邏勤務之宜蘭縣政府警察局刑事警察大隊警員收到上開訊
    息，遂使用微信通訊軟體與暱稱「傑森史塔森」之賈國修聯
    繫，並約定以新臺幣（下同）5,200元之價格購買第三級毒
    品愷他命1包、含有第三級毒品4-甲基甲基卡西酮成分之咖
    啡包（下稱毒品咖啡包）6包。嗣賈國修依約於當日14時40
    分許抵達新北市○○區○○街00號麥當勞速食店前，向喬裝買方
    之警員收取現金5,200元，取出並準備交付附表編號1、2所
    示愷他命及毒品咖啡包時，經警員表明身分並當場逮捕，致
    未得逞，並扣得附表編號1至5所示之物，始查悉上情（賈國
    修另因持有如附表編號4所示愷他命20包而犯持有第三級毒
    品純質淨重5公克以上罪，業經原審法院判處有期徒刑4月，
    如易科罰金，以1,000元折算1日確定）。
二、案經宜蘭縣政府警察局刑事警察大隊報告臺灣士林地方檢察
    署檢察官偵查起訴。
    理  由
一、審理範圍
　　上訴人即被告賈國修（下稱被告）被訴持有如附表編號4所
    示愷他命20包而犯持有第三級毒品純質淨重5公克以上罪及
　　販賣第三級毒品未遂罪（附表編號1、2所示毒品），原審法
    院審理後，就被告所犯持有第三級毒品純質淨重5公克以上
    罪量處有期徒刑4月（如易科罰金，以1,000元折算1日)，就
    被告販賣第三級毒品未遂罪，判處有期徒刑2年，檢察官對
    原審判決未提起上訴，被告則就原審判決關於販賣第三級毒
    品未遂罪部分提起上訴，並就持有第三級毒品純質淨重5公
    克以上罪於上訴狀中聲明不提起上訴（見本院卷第29頁），
    原審判決關於被告持有第三級毒品純質淨重5公克以上罪部
    分乃告確定。是本院審理範圍，僅限於被告被訴販賣第三級
    毒品未遂罪部分，核先敘明。
二、證據能力
　　下列所引用之非供述證據，並無證據證明係公務員違背法定
    程序所取得，且檢察官、被告及其辯護人於本院亦均未主張
    排除其證據能力，迄本院言詞辯論終結前均未表示異議(見
    本院卷第121至122頁、第149至152頁)，本院審酌前揭非供
    述證據並無顯不可信之情況與不得作為證據之情形，依刑事
    訴訟法第158條之4反面解釋，應認均有證據能力，而得採為
    判決之基礎。
三、認定事實所憑之證據及理由
㈠上開事實，業據被告賈國修於警詢、偵訊、原審及本院坦承不
  諱（見偵卷第12至16頁、第50至54頁、原審卷第72頁、第130
  頁、本院卷第121、155頁），並有卷附宜蘭縣政府警察局刑事
  警察大隊警員職務報告、109年9月6日搜索扣押筆錄、扣押物
  品目錄表、查獲現場及扣押物品照片、微信通訊軟體對話譯文
  、對話紀錄截圖（見偵卷第17至21頁、第23至25頁、第27至33
  頁）附卷可稽及如附表編號1至3所示之物扣案可佐；扣案如附
  表編號1所示之晶體1包（驗餘淨重0.6527公克，純質淨重0.50
  29公克），經送請慈濟大學濫用藥物檢驗中心以氣相層析/ 質
  譜分析法鑑定結果，檢出含有第三級毒品愷他命成分；扣案如
  附表編號2所示之咖啡包（驗餘總淨重33公克，總純質淨重1.0
  2公克），經送請內政部警政署刑事警察局鑑定結果，均檢出
  含有第三級毒品4-甲基甲基卡西酮成分，有慈濟大學濫用藥物
  檢驗中心109年9月17日慈大藥字第000000000 號鑑定書、內政
  部警政署刑事警察局109年11月6日刑鑑字第1090098074號鑑定
  書存卷可考（見偵卷第83至84頁、第86頁），足認被告上開任
  意性自白與事實相符，堪予採信。
㈡按販賣毒品之所謂販賣行為，係行為人基於營利之目的，而販
  入或賣出毒品而言。販賣毒品者，其主觀上有營利之意圖，且
  客觀上有販賣之行為，即足構成，至於實際上是否已經獲利，
  則非所問。又販賣各級毒品，係政府嚴予查緝之違法行為，而
  每次買賣之價量，亦隨時隨雙方關係之深淺、當時之資力、需
  求程度及對行情之認知等因素，機動的調整，因此販賣之利得
  ，除經坦承犯行，或帳冊價量均記載明確外，委難查得實情，
  是縱未確切查得販賣賺取之實際差價，但除別有事證，足認係
  按同一價格轉讓，確未牟利之情形外，尚難執此認非法販賣之
  事證有所不足，致知過坦承者難辭重典，飾詞否認者反得逞僥
  倖，而失情理之平；且毒品之價格不低，取得不易，苟無利可
  圖，應無甘冒被查緝法辦重刑之危險，平白無端從事販毒之交
  易，或無償為藥頭擔任送貨之工作，是以有償販賣毒品者，除
  非另有反證，證明其出於非營利之意思而為，概皆可認其係出
  於營利之意而為（最高法院93年度台上字第1651號、87年度台
  上字第3164號刑事判決意旨參照）。查本案警員係被告透過網
  路偶然結識之買家，雙方並無任何深厚親誼關係，苟非確有利
  益可圖，被告當無甘冒重罪風險，無償鋌而走險之理，且被告
  於偵查及原審準備程序時供稱：我所販賣的毒品咖啡包1包400
  元、愷他命1包1公克2,300元，賣出1包毒品咖啡包可以賺100
  元、1包愷他命可以賺200元等語（見偵卷第53頁、原審卷第72
  頁），是被告確有從中獲利之營利意圖，至為灼然。
㈢綜上，本案事證明確，被告販賣第三級毒品未遂犯行洵堪認定
  ，應依法論科。
四、法律適用
㈠按刑事偵查技術上所謂之「釣魚」，係指對於原已犯罪或具有
  犯罪故意之人，以設計引誘之方式，迎合其要求，使其暴露犯
  罪事證，再加以逮捕或偵辦者而言；而所謂「陷害教唆」，則
  係指行為人原不具犯罪之故意，純因司法警察之設計教唆，始
  萌生犯意，進而實行犯罪構成要件之行為者而言。前者純屬偵
  查犯罪技巧之範疇，並未違反憲法對於基本人權之保障，且於
  公共利益之維護有其必要性，故依「釣魚」方式所蒐集之證據
  資料，原則上非無證據能力；而後者因係以引誘或教唆犯罪之
  不正當手段，使原無犯罪故意之人，因而萌生犯意實行犯罪行
  為，再進而蒐集其犯罪之證據加以逮捕偵辦；其手段顯然違反
  憲法對於基本人權之保障，且已逾越偵查犯罪之必要程度，對
  於公共利益之維護並無意義，因此所取得之證據資料，應不具
  有證據能力（最高法院97年度台上字第6311號判決要旨可資參
  照）。又刑事偵查技術上所謂之「釣魚」，係指對於原已犯罪
  或具有犯罪故意之人，以設計引誘之方式，迎合其要求，使其
  暴露犯罪事證，再加以逮捕或偵辦者而言，此乃純屬偵查犯罪
  技巧之範疇，並未違反憲法對於基本人權之保障，且於公共利
  益之維護有其必要性，於此誘捕偵查案件，販毒者雖有販毒之
  故意，且依約攜帶毒品前往交付，並已著手實施販毒之行為，
  然因係受警員引誘偽稱欲購買毒品，警員原無買受毒品之意思
  ，其虛與買賣毒品，意在辦案，以求人贓俱獲，伺機逮捕，事
  實上不能真正完成買賣毒品之行為，而應僅論以販賣毒品未遂
  罪（最高法院89年度台上字第3434號、91年度台上字第3443號
  、93年度台上字第4426號及107年度台上字第2233號判決意旨
  可資參照）。查被告原即具有販賣前揭第三級毒品愷他命及毒
  品咖啡包之故意，而以事實欄一所載方式對外吸引欲購買毒品
  之人，經警佯與之締結買賣愷他命及毒品咖啡包之約定，使其
  暴露犯罪事證，而佯裝買家之員警實際上既無購買真意，事實
  上並無可能完成本案毒品交易，是被告上開所為，應僅論以販
  賣第三級毒品未遂罪。
㈡愷他命、4-甲基甲基卡西酮均係毒品危害防制條例第2條第2 項
  第3款所規範之第三級毒品，依法不得販賣。是核被告於事實
  欄一所為，係犯毒品危害防制條例第4條第6項、第3項之販賣
  第三級毒品未遂罪。
㈢扣案如附表編號1、2所示之第三級毒品愷他命1包及毒品咖啡包
  6包，驗前純質淨重分別為0.5029公克、1.02公克，已如前述
  ，則被告於販賣前後持有前開第三級毒品之純質淨重尚未達5
  公克以上，是此部分之持有第三級毒品行為，屬不罰之行為，
  自無為販賣行為所吸收而不另論罪之問題。
㈣被告已著手於前開販賣第三級毒品行為之實行，然未及售出即
  為佯裝買家之員警查獲，屬未遂犯，爰依刑法第25條第2項之
  規定，按既遂犯之刑度減輕其刑。
㈤犯毒品危害防制條例第4條至第8條之罪，於偵查及歷次審判中
  均自白者，減輕其刑，毒品危害防制條例第17條第2項定有明
  文；而毒品危害防制條例第17條第2項之規定，係為鼓勵是類
  犯罪行為人自白、悔過，並期訴訟經濟、節約司法資源而設，
  故此所謂「自白」，係指對自己之犯罪事實全部或主要部分為
  肯定供述之意，最高法院103年度台上字第3091號判決要旨可
  資參照。查被告就事實欄一所示販賣第三級毒品未遂犯行之全
  部犯罪事實，於警詢、偵查、原審及本院審理期間均為肯定之
  供述而自白其犯行，有卷附之各該筆錄可憑，爰依毒品危害防
  制條例第17條第2項之規定，遞減輕其刑。
㈥刑法第59條
⒈被告及其辯護人主張：被告販賣第三級毒品之對象僅喬裝為買
  家之員警1人，且所販賣之毒品數量總重為1.5229公克，數量
  非多，其雖透過通訊軟體與買家議定買賣價金5,200元，然因
  於當面交付毒品時即遭員警查獲，因而實際上無任何犯罪所得
  ，又被告販賣第三級毒品之預期獲利依其於原審準備程序陳稱
  ：賣出愷他命1包可以賺200元，賣出1包毒咖啡包可以賺100元
  等語，堪認被告因其販賣第三級毒品犯行預計之獲利約為800
  元，利潤實屬微薄，後因遭警方以釣魚偵辦方式查獲而未遂，
  顯見被告犯行所影響之層面非廣，實際上亦無任何獲利，被告
  本案犯行，以其情節而論，其惡性顯尚不如專門販賣第三級毒
  品之販毒集團重大。準此，被告並非販賣第三級毒品之大、中
  盤商，實係因誤染毒癮致缺錢而犯下本案，販賣數量屬於少量
  、預期獲利亦顯屬微薄，於約定面交地點即遭員警查獲，止於
  未遂階段，毒品並未真正流通、擴散，且販賣對象為員警，亦
  未產生任何買受毒品之個人遭受毒癮、藥效之危害，其行為對
  於整體社會應尚未造成無可彌補之鉅大危害，所造成之社會整
  體危害程度亦較輕微，觀其全部犯罪情節，尚非重大惡極，相
  較於長期、大量販賣毒品之真正毒梟而言，對於社會秩序與國
  民健康之危害較為有限，是被告之惡性自與大量或長期販毒者
  迥異，犯罪情節顯較輕微；被告目前年僅21歲，為本案犯行時
  尚未滿21歲，甚為年輕，家庭勉持，主要仰賴被告父親修理皮
  鞋所賺取之收入餬口，雖學歷不彰，惟於休學後仍努力向上，
  希望可以幫忙分擔家庭開銷，過往均有正當工作，並將微薄之
  部分收入約1萬餘元交給家裡，實係因不慎沾染毒癮惡習，而
  誤入歧途，並於一時失慮之情形下為本案犯行，犯後第一時間
  警詢即承認犯罪，於偵查及原審均坦承自身犯行不諱，犯後態
  度顯屬良好，且於本案件起訴後被告積極尋找工作期盼回歸社
  會之正面心態，綜上，依其犯罪情節、手段、動機、所生危害
  、被告之家庭狀況、品行與其年紀尚輕，實屬涉世未深一時誤
  入歧途、犯後態度良好等情綜合審酌、判斷，被告犯罪情狀應
  有值得憫恕之處；就其犯行遞減輕其刑所得量處最低度刑有期
  徒刑1年9月予以比例權衡後，被告尚須入獄服刑達近2年，實
  有情輕法重之憾，客觀上足以引起一般人之同情，為符合罪刑
  相當及刑罰公平比例原則，應依刑法第59條規定酌減其刑等語
  （見本院卷第35至45頁)。
⒉然按刑法第59條於94年2月2日修正公布，95年7月1日施行，將
  原條文：「犯罪之情狀可憫恕者，得酌量減輕其刑」，修正為
  ：「犯罪之情狀顯可憫恕，認科以最低度刑仍嫌過重，得酌量
  減輕其刑」。立法說明指出：該條所謂「犯罪之情狀可憫恕」
  ，本係指審酌刑法第57條各款所列事項以及其他一切與犯罪有
  關之情狀之結果，認其犯罪足堪憫恕者而言。依實務上見解，
  必在客觀上顯然足以引起一般同情，認為縱予宣告法定最低度
  刑猶嫌過重者，始有其適用。為防止酌減其刑之濫用，自應嚴
  定其適用之要件，以免法定刑形同虛設，破壞罪刑法定原則，
  乃增列文字，將此適用條件予以明文化，有該條之立法說明可
  參。而刑法第59條規定犯罪之情狀顯可憫恕者，得酌量減輕其
  刑，其所謂「犯罪之情狀」，依上開立法之說明，自應與同法
  第57條規定科刑時應審酌之一切情狀予以全盤考量，審酌其犯
  罪有無特殊之原因與環境，在客觀上足以引起一般同情，以及
  宣告法定低度刑，是否猶嫌過重等情形以為判斷。尤以此項酌
  減之規定，係推翻立法者之立法形成，就法定最低度刑再予減
  輕，為司法之權，適用上自應謹慎，未可為常態，其所具特殊
  事由，應使一般人一望即知有顯可憫恕之處，非可恣意為之。
⒊查被告以手機登入微信通訊軟體並發送暗示毒品交易之廣告訊
  息予微信通訊軟體不特定使用者，而犯本案販賣第三級毒品未
  遂之行為，並欲以5,200元價格販賣如附表編號1所示愷他命1
  包及附表編號2所示含4-甲基甲基卡西酮成分毒品咖啡包6包，
  以現代通訊科技之商業行銷手法便利並助展其可能之毒害範圍
  ，所欲販售之價格、數量非微，對於國人身心健康及社會秩序
  實已造成潛在之危險，被告行為時年已將近21歲，業已成年，
  正值青壯，非屬毫無工作能力之人，對其行為之違法性及對他
  人身體健康之潛在危害自屬知之甚詳，審酌被告本案販賣毒品
  之手段、情節、年齡、家庭生活狀況及自述因毒癮缺錢而犯案
  之動機等，其犯罪情狀在客觀上尚不足以引起一般人同情，又
  按販賣第三級毒品，其行為態樣本有區別，犯罪之深度、廣度
  本不相同，故毒品危害防制條例第4條第3項販賣第三級毒品罪
  之法定刑為「7年以上有期徒刑，得併科新臺幣1千萬元以下罰
  金」，其中有期徒刑之範圍即自7年至15年之間，另輔以毒品
  危害防制條例第17條第1項供出來源、第2項偵審自白犯罪、刑
  法第25條第2項未遂等諸多減刑條款皆可資應用，足見立法者
  正因販賣毒品之態樣多端，始予較大之量刑範圍，並搭配各項
  減刑事由，以資執法者依具體情節應用。被告本案販賣第三級
  毒品未遂犯行，業依刑法第25條第2項、毒品危害防制條例第1
  7條第2項規定遞減其刑，最低刑度得減至有期徒刑1年9月，已
  可在減刑後之法定刑度內妥適斟酌量刑，亦即其經遞減刑後之
  最低度刑尚無過於嚴苛之處，足使被告接受適當之刑罰制裁，
  實難認有科以最低度刑仍嫌過重，顯可憫恕之情，其刑度與被
  告本案犯行相較，並無情輕法重之情狀，並無適用刑法第59條
  規定酌減其刑之餘地。是被告及其辯護人執前詞主張適用刑法
  第59條規定，難認可採。　
五、上訴駁回之理由　
㈠原審以被告販賣第三級毒品未遂犯行事證明確，適用毒品危害
  防制條例第4條第3項、第6項、第17條第2項、第19條第1項，
  刑法第11條、第25條第2項、第38條第1項等規定，以行為人之
  責任為基礎，審酌被告正值青年，不思循正途賺取所需，明知
  毒品殘害人體健康，竟為貪圖不法利益，漠視國家杜絕毒品之
  法令禁制，販賣如附表編號1、2所示愷他命及毒品咖啡包未遂
  ，所為助長毒品氾濫，危害社會治安，行為誠屬不當，應予非
  難；惟念被告自始坦承犯行，態度堪稱良好，兼衡其犯罪動機
  、目的、手段、販賣毒品數量、所生危害，及其自陳南強工商
  肄業之教育智識程度、未婚、無業之家庭生活經濟狀況等一切
  情狀，量處有期徒刑2年。復說明：本案被告販賣第三級毒品
  之行為，既已構成犯罪，則扣案如附表編號1、2所示第三級毒
  品，自均屬不受法律保護之違禁物，而裝盛上開第三級毒品之
  包裝袋，以現今所採行之鑑驗方式，其上仍會殘留微量毒品，
  無法將之完全析離，應整體視為查獲之第三級毒品，亦屬違禁
  物，爰均應依刑法第38條第1項之規定宣告沒收；至鑑驗時用
  罄之毒品，因已滅失，爰不另諭知沒收。扣案如附表編號3 所
  示之手機1支，係被告與買家聯繫販賣毒品事宜之工具，業據
  被告於偵查及原審審理時供明在卷（見偵卷第51頁、原審卷第
  128頁），而為供上開販賣第三級毒品未遂犯行所用之物，故
  不問屬於犯罪行為人與否，應依毒品危害防制條例第19條第1
  項之規定宣告沒收；扣案如附表編號5所示之手機1支，並非被
  告於本案犯行使用之物，此據被告供承明確（見偵卷第51頁、
  原審卷第128頁），且依卷內現存事證，並無從認定與本案犯
  罪事實有關，爰不予宣告沒收。經核原審認事用法，並無違誤
  ，量刑亦稱妥適。
㈡被告上訴意旨略以：原審判決認本案無情輕法重之憾，因而無
  刑法第59條減輕刑度規定適用，容有違誤；司法院編印之刑事
  案件量刑審酌事項參考手冊關於販賣毒品案件量刑審酌事項參
  考表犯罪之動機、目的從輕量刑因子為「行為人因缺錢購買毒
  品供自己施用而販賣毒品者」、犯罪之手段從輕量刑因子包含
  「行為人販賣之毒品僅屬少量、因販賣毒品而賺取之利潤微薄
  」，而被告之所以犯下本案犯行，其於警詢時稱係因吃太重、
  缺錢，又被告遭警以釣魚偵辦方式查獲，並無任何反抗與卸責
  之舉措，全程配合警方偵辦，犯罪手段堪屬和平、輕微，所販
  毒品重量合計僅為1.5229公克，應屬少量，預計獲利800元，
  未實際造成毒品流通，亦未造成個別買受者之損害，並未有實
  際獲利，應從輕量刑，於科刑上應為有利於被告之判斷；被告
  母親擔任家管，家中收入來源有賴父親在汐止店面擺設修理皮
  鞋之店鋪，因而每月收入均不穩定，被告家庭經濟狀況非佳，
  被告學歷僅高職肄業，休學後開始工作，於105年1月27日至2
  月14日在大潤發擔任工讀生，為收銀員，於105年5月13日至7
  月2日在飯店自助餐廚房負責外場清潔，於105年8月29日至106
  年1月3日擔任水電學徒，於106年3月10日至107年3月1日則於
  商號擔任管理部分外場員工及協助收銀、帶位與點餐，於107
  年5月10日至109年4月1日在車業行擔任學徒學習修理機車技術
  ，故被告過去均有正當工作，並將部分收入貼補家用，實因誤
  染毒癮而為本案犯行，被告於起訴後仍有持續尋求適宜之工作
  ，有被告求職網紀錄截圖可參，於量刑時應為有利被告之評價
  ，又被告於110年7月19日起至燒烤店擔任外場服務人員，堪認
  被告接受刑事處罰後應能迅速回歸社會、適應職場；在被告認
  罪之減輕幅度上，應考慮被告係在訴訟程序何階段認罪，被告
  於第一時點警詢筆錄即已坦承犯行，應獲最高幅度之減輕；原
  審判決量刑疏未審酌刑法第57條中各項量刑因素中有利於被告
  之因素，就上開關於犯罪之動機、目的、手段、所生之危害或
  損害、被告生活狀況、品行與智識程度等量刑因素均疏未審酌
  ，未盡其說理義務，容有違誤，而判處有期徒刑2年實屬過重
  ，容與罪刑相當原則未符，請撤銷改判較低之刑度等語。　
㈢按被告犯罪之情狀是否顯可憫恕，而得適用刑法第59條規定酌
  量減輕其刑，係事實審法院之職權，倘認被告之犯罪情狀並無
  何顯可憫恕，對之宣告法定最低度刑猶嫌過重之情形，而未適
  用該條規定酌減其刑，自無違法可言。被告所為難認有適用刑
  法第59條酌減其刑之理由，業經敘明如前，原審未依刑法第59
  條規定酌量減輕其刑，並未逾越法律所規定之範圍，或濫用其
  權限，核屬原審裁量職權之行使，並無不合。被告上訴理由主
  張應依刑法第59條酌減其刑，即非可採。
㈣按量刑係法院就繫屬個案犯罪之整體評價，為事實審法院得依
  職權自由裁量之事項。量刑判斷當否之準據，應就判決之整體
  觀察為綜合考量，苟已斟酌刑法第57條各款所列情狀，而未逾
  越法定刑度，如無偏執一端，致明顯失出失入情形，上級審法
  院即不得單就量刑部分遽指為不當或違法。經查，原審判決就
  科刑部分，經核已於理由欄內具體敘述其科刑時所斟酌刑法第
  57條所定科刑輕重應審酌之事項，亦即就被告於本案犯罪之動
  機、目的、手段、犯罪所生之危險或損害、販賣毒品數量、犯
  後態度、教育程度、家庭生活經濟狀況等事項，於其量刑審酌
  理由內敘明（見原判決第8頁），已依法審酌並實質蘊含刑法
  第57條各款事由情狀，並就適用刑法第25條第2項及毒品危害
  防制條例第17條第2項規定而為刑之減輕，且就被告所犯本案
  不符合刑法第59條酌減其刑之要件、緩刑之要件亦詳為說明（
  見原判決書第6至8頁），對被告量處有期徒刑2年，並無理由
  不備。被告上訴意旨所指其於警詢時稱係因吃太重、缺錢之犯
  罪動機、目的，業經原審判決載明於理由欄貳、二、第㈧點並
  進而於第㈨點說明其量刑時已一併審酌被告之犯罪動機、目的
  （見原判決書第7頁第22至23行、第8頁第8至9行)；上訴意旨
  所指其餘關於所生危害、毒品數量、被告家庭經濟生活狀況、
  犯後態度等情狀，均未逸脫原審判決依刑法第57條規定納入審
  酌之範疇，而被告於110年4月7日原審審理程序自陳目前無業
  ，南強工商肄業，未婚等情（見原審卷第130頁)，則原審判決
  載稱被告無業，亦無何違誤之處；縱被告上訴陳稱其曾經有正
  當工作、現已覓得工作等情非虛，然均不足以影響原審判決之
  本旨，原審所量刑度有期徒刑2年，已趨近於依刑法第25條第2
  項及毒品危害防制條例第17條第2項規定遞減其刑後之最低刑
  度1年9月，尤見原審已屬從輕量刑，原審量刑並未逾越法定刑
  度，亦未濫用裁量權限，與被告之罪責相當，並無量刑輕重失
  衡，顯然過重情形，核屬原審法院量刑職權之適法行使，從形
  式上觀察，尚無認定事實錯誤、量刑瑕疵或違背法令之情形，
  原審所量刑度，縱與被告主觀上之期待仍有所落差，仍難指其
  有何不當或違法。被告上訴指摘原審量刑過重，並非可採。綜
  上，被告上訴指摘各節，均無理由，應予駁回。 　　
據上論斷，應依刑事訴訟法第368條，判決如主文。
本案經檢察官朱學瑛提起公訴，由檢察官謝宗甫到庭執行職務。
中　　華　　民　　國　　110 　年　　10　　月　　7 　　日
                  刑事第十八庭  審判長法  官  何俏美
                                      法  官  陳海寧
                                      法  官  葉乃瑋
以上正本證明與原本無異。
如不服本判決，應於收受送達後20日內向本院提出上訴書狀，其
未敘述上訴之理由者並得於提起上訴後20日內向本院補提理由書
（均須按他造當事人之人數附繕本）「切勿逕送上級法院」。
                                      書記官  程欣怡
中　　華　　民　　國　　110 　年　　10　　月　　7 　　日
附錄：本案論罪科刑法條全文
毒品危害防制條例第4 條
製造、運輸、販賣第一級毒品者，處死刑或無期徒刑；處無期徒
刑者，得併科新臺幣3 千萬元以下罰金。
製造、運輸、販賣第二級毒品者，處無期徒刑或10年以上有期徒
刑，得併科新臺幣1 千5 百萬元以下罰金。
製造、運輸、販賣第三級毒品者，處7 年以上有期徒刑，得併科
新臺幣1 千萬元以下罰金。
製造、運輸、販賣第四級毒品者，處5 年以上12年以下有期徒刑
，得併科新臺幣5 百萬元以下罰金。
製造、運輸、販賣專供製造或施用毒品之器具者，處1 年以上7
年以下有期徒刑，得併科新臺幣150 萬元以下罰金。
前五項之未遂犯罰之。
附表：
編號 扣案物品名稱 數量 鑑驗結果 備註 1 愷他命（含包裝袋 1只） 1包 送驗晶體1包（淨重0.6703 公克，取樣0.0176公克，驗 餘淨重0.6527公克，純度75 %，純質淨重0.5029公克） ，檢出含有第三級毒品愷他 命成分。 慈濟大學濫用藥物檢驗 中心109年9月17日慈大 藥字第000000000號鑑 定書（見偵卷第83頁至 第84頁） 2 毒品咖啡包（含包裝袋6只） 6包 送驗內含淡橘色粉末咖啡包 6包（驗前總淨重34.19公克 ，取1.19公克鑑定，驗餘總 淨重33公克，純度約3%，推 估驗前總淨重1.02公克）， 均檢出含有第三級毒品4-甲 基甲基卡西酮成分。 內政部警政署刑事警察 局109年11月6日刑鑑字 第1090098074號鑑定書 （見偵卷第86頁） 3 IPhone7玫瑰金色 手機（IMEI：0000 00000000000，含 香港門號+0000000 0000號SIM卡1張） 1支  被告聯繫本案販賣第三 級毒品事宜之工具 4 愷他命（含包裝袋 20只） 20包 送驗晶體20包（總淨重13.0 954公克，取樣0.3277公克 ，驗餘總淨重12.7677公克 ，純度67.3%至82.5%不等， 純質總淨重9.6691公克）， 均檢出含有第三級毒品愷他 命成分。 慈濟大學濫用藥物檢驗 中心109年9月17日慈大 藥字第000000000號鑑 定書（見偵卷第83頁至 第84頁） 5 IPhone6S金色手機 （IMEI：00000000 0000000，含門號0 000000000號SIM卡 1張） 1支  無證據證明與本案相關